臺灣桃園地方法院民事裁定
111年度監宣字第367號
聲  請  人  林素玉  
相  對  人  陳國雄  
上列當事人間聲請許可監護人行為事件，本院裁定如下：
    主  文
准聲請人代理受監護宣告之人陳國雄（男、民國00年0月00日生
、身分證統一編號：Z000000000號）以陳國雄所有如附表所示之
不動產，向金融機構辦理貸款並設定抵押權。
聲請費用新臺幣壹仟元由相對人負擔。
    理  由
一、聲請意旨略以：相對人即受監護宣告之人陳國雄前經鈞院以
    108年度監宣字第965號民事裁定宣告為受監護宣告之人，並
    選定聲請人林素玉為監護人，指定陳玫伶為會同開具財產清
    冊之人。茲因需照護相對人日常生活起居、負擔其尚有新臺
    幣（下同）60多萬元之房貸債務及每月養護費用約需支出7,
    000元，擬以相對人所有如附表所示之不動產向銀行申請增
    額貸款，為此聲請准許聲請人代理相對人即受監護宣告之人
    以如附表所示之不動產向金融機關辦理貸款及設定抵押權之
    處分行為。
二、按監護人對於受監護人之財產，非為受監護人之利益，不得
    使用、代為或同意處分。監護人為下列行為，非經法院許可
    ，不生效力：一、代理受監護人購置或處分不動產。二、代
    理受監護人，就供其居住之建築物或其基地出租、供他人使
    用或終止租賃。民法第1101條第1、2項定有明文。又前揭規
    定於成年人之監護準用之，民法第1113條定有明文。
三、查聲請人主張之上開事實，業據其提出戶籍謄本、每月必要
    支出明細（含單據）、土地及建物登記第一類謄本、本院10
    8年度監宣字第965號民事裁定等件為憑，並經相對人之子陳
    威勝到庭表示同意本件聲請人之主張，堪信為真實。本院另
    依職權調閱108年度監宣字第965號監護宣告、109年度監宣
    字第428號陳報財產清冊卷宗查核無訛，並審酌聲請人所為
    係為獲取現金以支付相對人之生活及醫療養護費用及償還債
    務等，應屬為相對人利益之行為，是聲請人之聲請，核與上
    揭規定尚無不符，應予准許，爰裁定如主文。
四、程序費用負擔之依據：依家事事件法第164條第2項。
中    華    民    國   111    年    8     月    16    日
                  家事法庭    法  官  林文慧
以上正本係就原本作成。
如對本裁定抗告，須於裁定送達後10日之不變期間內，向本院提
出抗告狀，並繳納抗告費新臺幣1,000 元。
中　　華　　民　　國　　111 　年　　8 　　月　　16　　日
                              書記官  蘇珮瑄
                              
附表：
編號           坐          落   權利範圍  1 桃園市○○區○○○段○○○○段000000地號土地 全部  2 桃園市○○區○○○段○○○○段000000地號土地 1/33  3 桃園市○○區○○○段○○○○段00○號 （門牌號碼：桃園市○○區○○村○○路   ○○段000號） 全部